臺灣臺南地方法院民事裁定
110年度再易字第11號
抗  告  人  
即再審原告  鄭江和
訴訟代理人  鄭幸美
相  對  人
即再審被告  財政部國有財產署

法定代理人  曾國基
訴訟代理人  黃耀光
複代理人    王文文
相  對  人
即再審被告  臺南市永康區公所

法定代理人  陳勝楠
訴訟代理人  黃紹文律師
上列抗告人因與相對人財政部國有財產署、臺南市永康區公所間
確認界址等再審之訴事件，對於中華民國111年4月19日本院110
年度再易字第11號裁定提起抗告，本院裁定如下：
    主  文
抗告駁回。
抗告費用新臺幣1,000元由抗告人負擔。
    理  由
一、抗告意旨略以：本院民國111年4月19日之110年度再易字第1
    1號裁定認抗告人於110年2月18日提起再審之訴不合法，惟
    抗告人已於110年2月17日以電子郵件寄送民事再審狀，應屬
    適法，原裁定顯為不當，應予廢棄，爰依法提起抗告等語。
二、按再審之訴訟程序，準用關於各該審級訴訟程序之規定，民
    事訴訟法第505條定有明文。次按對於簡易訴訟程序之第二
    審裁判，其上訴利益逾民事訴訟法第466條所定之額數者，
    當事人僅得以其適用法規顯有錯誤為理由，逕向最高法院提
    起上訴或抗告；另按對於財產權訴訟之第二審判決，如因上
    訴所得受之利益不逾100萬元整者，不得上訴，民事訴訟法
    第436條之2第1項、第466條第1項亦有明定。又不得上訴於
    第三審法院之事件，其第二審法院所為裁定，不得抗告；提
    起抗告，如係對於不得抗告之裁定而抗告者，原審法院應以
    裁定駁回之，民事訴訟法第484條第1項、第495條之1第1項
    準用第442條第1項規定分別有所明定。
三、經查，抗告人本件前於110年2月18日對本院107年度簡上字
    第273號第二審確定判決提起再審之訴，惟因不合法，業經
    本院於111年4月19日以110年度再易字第11號裁定駁回再審
    之訴在案。又抗告人原係對本院107年度簡上字第273號之第
    二審確定判決提起再審之訴，該案經第一審法院核定訴訟標
    的價額為719,075元，第二審法院亦同此認定，有本院新市
    簡易庭106年9月8日及107年10月4日之106年度新簡字第234
    號裁定(見再易卷第357-359頁)、本院108年8月27日之107年
    度簡上字第273號裁定(見補字卷第85頁)在卷可稽，則抗告
    人之上訴利益未逾民事訴訟法第466條所定得上訴第三審之
    數額，為不得上訴第三審法院之事件，原裁定屬簡易訴訟程
    序之第二審法院所為裁定，依法不得抗告，抗告人於111年5
    月9日對於不得抗告之原裁定提起抗告，自非合法，應予駁
    回。
四、據上論結，本件抗告為不合法，依民事訴訟法第495條之1第
    1項、第442條第1項、第95條、第78條，裁定如主文。　　
中　　華　　民　　國　　111 　年　　5 　　月　　16　　日
　　　　　　　　　民事第三庭　審判長法　官  黃聖涵
                                    法　官　田幸艷
                                    法　官  陳郁婷
以上正本證明與原本無異。
本裁定不得抗告。　　　　　　　　　　　　　　　　　　　
中　　華　　民　　國　　111 　年　　5 　　月　　17　　日
                                    書記官  謝靜茹